el: Μόνωση κάδου πάγου: Διπλό τοίχωμα; Μονότοιχο; Με μόνωση κενού; Άλλο
fr: Isolation du seau à glace: Double paroi; Simple paroi; Isolation sous vide; Autre
sv: Isolering av ishink: Dubbelväggig; Enväggig; Vakuumisolerad; Övrigt
sk-SK: Izolácia nádoby na ľad: Dvojstenný; Samostatná stena; Izolovaný; Iné
zh-CN: 冰桶隔热性: 双层; 单层; 真空隔热; 其他
pt-BR: Isolamento do balde de gelo: Parede dupla; Parede única; Isolado a vácuo; Outro
ro-RO: Izolație pentru găleata de gheață: Perete dublu; Cu perete simplu; Izolat cu vid; Altele
sl-SI: Izolacija vedra za led: Dvojna stena; Enojna stena; Vakuumsko izolirano; Druga
ja: アイスバケットの断熱: ダブルウォール; シングルウォール; 真空断熱; その他
fi: Jääastian eristys: Kaksinkertainen seinä; Yksiseinäinen; Vakuumieristetty; Muu
hu: Jégvödör szigetelése: Dupla falú; Egyrétegű; Vákuumszigetelés; Egyéb
de: Eisbehälterisolierung: Doppelwandig; Einwanding; Vakuumisoliert; Sonstiges
vi: Khả năng cách nhiệt của xô đá: Thành đôi; Thành đơn; Cách nhiệt chân không; Khác
ko: 아이스 버킷 단열 구조: 이중벽; 단일벽; 진공 단열; 기타
ru: Теплоизоляция ведерка для льда: Двойная стенка; Одинарные стенки; Вакуумная изоляция; Другое
lt-LT: Ledo kibirėlio izoliacija: Dvigubos sienelės; Viena sienelė; Vakuumu izoliuotas; Kita
bg-BG: Изолация на кофа за лед: Двустенно; Едностенно; Вакуумно изолирано; Друго
nl: Isolatie van ijsemmer: Dubbelwandig; Enkelwandig; Vacuümgeïsoleerd; Overig
cs: Izolace kyblíku na led: Dvojitá stěna; Jednostěnné; Vakuově izolované; Jiné
tr: Buz kovası yalıtımı: Çift duvarlı; Tek cidarlı; Vakum yalıtımlı; Diğer
nb: Isolasjon i isbøtte: Dobbelvegg; Enkel vegg; Vakumisolert; Annet
th: ฉนวนกันความร้อนของถังใส่น้ำแข็ง: ถังแบบผนังสองชั้น; ผนังชั้นเดียว; หุ้มฉนวนสุญญากาศ; อื่นๆ
pl: Izolacja wiaderka na lód: Podwójna ścianka; Jednościenny; Z izolacją próżniową; Pozostałe
da: Isspands isolering: Dobbeltvæg; Enkelt væg; Vakuumisoleret; Andet
es: Aislamiento de la cubitera: Doble pared; Capa única; Aislamiento al vacío; Otros
en: Ice bucket insulation: Double-wall; Single-wall; Vacuum-insulated; Other
hr-HR: Izolacija posude za led: Dvostruka stijenka; Jednostruka stijenka; Vakuumska izolacija; Ostalo
pt-PT: Isolamento do balde de gelo: Parede dupla; Parede simples; Isolado a vácuo; Outro
it: Isolamento del secchiello del ghiaccio: Doppia parete; Parete singola; Isolamento sottovuoto; Altro
zh-TW: 冰桶隔熱: 雙層; 單層; 真空隔熱; 其他